【裁判字號】    98,交易,62
【裁判日期】    980630
【裁判案由】    過失致死等
【裁判全文】
臺灣臺南地方法院刑事判決              98年度交易字第62號
公  訴  人  臺灣臺南地方法院檢察署檢察官
被      告  甲○○
                    （現於臺南分監執行中）
上列被告因過失致死等案件，經檢察官提起公訴（97年度偵字第
16500號），被告就犯罪事實為有罪之陳述，經本院裁定進行簡
式審判程序後，判決如下：
    主  文
甲○○服用酒類，不能安全駕駛動力交通工具而駕駛，累犯，處
有期徒刑伍月；又因過失致人於死，處有期徒刑捌月。應執行有
期徒刑壹年。
    事  實
一、甲○○曾因竊盜案件，經本院以94年度易字第642號判決判
    處有期徒刑7月確定，並於民國97年2月4日接續執行完畢出
    監，詎其仍不知悔改，其明知酒醉不能安全駕駛汽車且汽車
    駕駛人應注意車前狀況，並隨時採取必要之安全措施。竟於
    民國97年10月29日22時40分許，酒後駕駛車牌號碼：G6-661
    9 號小自客車，後座搭載乘客簡震緯、潘英聰二人，行駛至
    臺南縣新市鄉社內村社內75之45號處，疏未注意車前狀況，
    撞擊分向安全島，導致後座乘客潘英聰受有頭胸部撞挫傷致
    休克死亡，經警據報後循線查獲，並抽血測得甲○○血液所
    含酒精濃度為203.6ｍｇ／ｄｌ，換算成吐氣所含酒精成份
    達每公升1.01毫克（MG/L），客觀上已達不能安全駕駛動力
    交通工具之程度。
二、案經臺灣臺地方法院檢察署檢察官相驗後自動檢舉偵查起訴
    。
    理    由
一、本件係經被告甲○○於本院審理時為有罪之表示，而經本院
    裁定以簡式審判程序加以審理，依刑事訴訟法第273條之2、
    第159條第2項之規定，不適用傳聞法則有關限制證據能力之
    相關規定，合先敘明。
二、訊據被告對於上揭事實均坦承不諱，並有道路交通事故現場
    圖、道路交通事故調查報告表 (一)、(二)（參相驗卷第
    15-18頁）、酒精測定紀錄表、刑法第185條之3案件測試觀
    察紀錄表（同上卷第19-22頁）及臺灣臺南法院檢察署檢察
    官勘驗筆錄、相驗屍體證明書、檢驗報告書各1份，以及道
    路交通事故照片24幀（參同上卷第24-34頁）等資料附卷可
    稽，且查：
  (1)刑法第185條之3規定所稱之「不能安全駕駛」，係屬抽象危
    險犯，並不以發生具體危險為必要，對於飲酒後呼氣酒精濃
    度已達每公升0.55毫克（0.55MG\L）以上，肇事率為一般正
    常人之10倍，認為已達不能安全駕車之標準，此業經法務部
    88年5月18日以法88檢字第001669號函公告週知。是依97年
    10月30日上午0時55分許對被告實施酒精濃度檢驗之結果為
    呼氣酒精濃度每公升1.01毫克，且參以被告遭查獲時意識模
    糊，注意力無法集中等情，有前揭刑法第185條之3案件測試
    觀察紀錄表1份附卷可參，足認被告於駕車行駛之時，已達
    酒後無法安全駕駛交通工具之狀態。
  (2)按車輛駕駛人飲用酒類後其吐氣所含酒精濃度超過每公升
    0.25毫克以上者，不得駕車；且汽車行駛時，駕駛人應注意
    車前狀況及兩車併行之間隔，並隨時採取必要之安全措施；
    道路交通安全規則第114條第2款、第94條第3項分別訂有明
    文。被告考領有普通小型車駕駛執照，對於上開規定，自不
    得諉稱不知，其駕車行駛時，即應確實注意遵守上開規定謹
    慎駕駛。而當時天候晴、夜間有照明、路面乾燥無缺陷、無
    障礙物、視距良好，客觀上並無不能注意之情事，然被告竟
    仍疏不注意，於飲酒後已達無法安全駕駛交通工具之狀態，
    猶仍駕駛自小客車行駛於道路，復因未注意車前狀況而發生
    本件交通事故，並致被害人潘英聰因而死亡，被告之駕駛行
    為存有過失，且該過失與被害人死亡之間有相當因果關係，
    從而，本件事證明確，被告犯行洵堪認定。
三、核被告所為，係犯刑法第185之3之服用酒類，不能安全駕駛
    動力交通工具而駕駛罪，以及同法第276條第1項之過失致人
    於死罪。又被告曾因竊盜案件，經本院以94年度易字第642
    號判決判處有期徒刑7月確定，並於民國97年2月4日接續執
    行完畢出監等情，有臺灣高等法院被告前案紀錄表1份在卷
    可憑，其於5年之內，故意再犯本件有期徒刑以上之罪，為
    累犯，應依刑法第47條第1項之規定，加重其刑。另被告係
    酒醉駕車，因而致人死亡，應依道路交通管理處罰條例第86
    條第1項之規定，就其觸犯過失致人於死罪部分，加重其刑
    。被告所犯上開二罪，行為互殊，應分論併罰。
四、爰審酌被告於飲酒後，已處於無法安全駕駛之狀況下，仍駕
    駛自小客車搭載被害人行駛於道路，漠視輕忽公眾交通之安
    全，對行車大眾之生命、身體安全造成危害，復本應注意遵
    守道路交通安全規則之相關規定，以維護行車之安全，然竟
    疏於注意而肇生本件交通事故並致人命喪失，造成生命喪失
    而無從彌補之情事，使被害人潘英聰之親人承受無法挽救之
    遺憾，惡性非輕，然念其尚知坦承犯行，犯後態度堪認良好
    等一切情狀，分別量處如主文所示之刑，並定其應執行刑。
據上論斷，應依刑事訴訟法第273條之1第1項、第299條第1項前
段，刑法第185條之3、第276條第1項、第47條第1項、第51條第5
款，刑法施行法第1條之1，道路交通管理處罰條例第86條第1項
，判決如主文。
本案經檢察官乙○○到庭執行職務。
中    華    民    國    98    年    6    月    30     日
                          交通法庭  法  官  廖建彥
以上正本證明與原本無異。
如不服本判決應於收受本判決後10日內向本院提出上訴書狀，並
應敘述具體理由。其未敘述上訴理由者，應於上訴期間屆滿後20
日內向本院補提理由書狀（均須按他造當事人之人數附繕本）「
切勿逕送上級法院」。
                                    書記官  吳揆滿
中    華    民    國    98    年    6    月    30     日
附錄本案論罪科刑法條全文：
刑法第185條之3：
服用毒品、麻醉藥品、酒類或其他相類之物，不能安全駕駛動力
交通工具而駕駛者，處一年以下有期徒刑、拘役或十五萬元以下
罰金。
刑法第276條第1項：
因過失致人於死者，處二年以下有期徒刑、拘役或二千元以下罰
金。


司法院資訊處製作；財團法人民間司法改革基金會備份。
